【裁判字號】    99,上訴,787
【裁判日期】    990610
【裁判案由】    違反毒品危害防制條例
【裁判全文】
臺灣高等法院高雄分院刑事判決         99年度上訴字第787號
上 訴 人  臺灣高雄地方法院檢察署檢察官
被    告  甲○○
                  （現於臺灣高雄監獄執行中）
上列上訴人因被告違反毒品危害防制條例案件，不服臺灣高雄地
方法院99年度審訴字第463 號中華民國99年3 月30日第一審判決
（起訴案號：臺灣高雄地方法院檢察署98年度毒偵字第7182號）
，提起上訴，本院判決如下：
    主  文
上訴駁回。
    事  實
一、甲○○前因施用毒品案件，經臺灣高雄地方法院以95年度毒
    聲字第1565號裁定送觀察、勒戒後，因認有繼續施用之傾向
    ，再經同院以95年度毒聲字第1823號裁定令入戒治處所施以
    強制戒治，於民國（下同）96年9 月21日停止處分出所而執
    行完畢，並經臺灣高雄地方法院檢察署檢察官以96年度戒毒
    偵字第339 號為不起訴處分確定。又因施用毒品案件，分別
    經臺灣高雄地方法院以98年度審訴字第1252號、98年度審訴
    字第1883號判處有期徒刑7 月、7 月確定，嗣經裁定應執行
    有期徒刑1 年確定（未構成累犯）。詎猶未戒絕毒癮，於前
    開強制戒治停止戒治釋放後5 年內，仍基於施用第一級毒品
    海洛因之犯意，於98年10月10日10時許，在高雄縣梓官鄉○
    ○村○○路文宏二巷2 號住處，以將海洛因置於注射針筒內
    注射入體內之方式，施用第一級毒品海洛因1 次。嗣於同年
    月12日12時50分，在高雄縣梓官鄉○○村○○路文宏二巷86
    號前，因另案通緝為警逮捕到案，並得其同意後採尿送驗，
    檢驗結果呈可待因、嗎啡陽性反應。
二、案經高雄縣警察局岡山分局移送臺灣高雄地方法院檢察署檢
    察檢察官偵查起訴。
    理  由
一、上開事實，業據被告於偵查、原審及本院審理時之自白，並
    有毒品案件嫌犯尿液採證檢驗對照表、檢體監管紀錄表（代
    號岡980479）、臺灣檢驗科技股份有限公司98年10月27日濫
    用藥物尿液檢驗報告各1 紙可憑；而被告上開尿液經檢驗結
    果，呈嗎啡及可待因陽性反應（見偵卷第9 頁）。又被告前
    因施用毒品案件，經臺灣高雄地方法院以95年度毒聲字第15
    65號裁定送觀察、勒戒後，因認有繼續施用之傾向，再經同
    院以95年度毒聲字第1823號裁定令入戒治處所施以強制戒治
    ，於96年9 月21日停止戒治釋放出所，並經臺灣高雄地方法
    院檢察署檢察官以96年度戒毒偵字第339 號為不起訴處分確
    定之事實，有臺灣高等法院被告前案紀錄表可查。其於強制
    戒治完畢釋放後5 年內，再犯本案施用第一級毒品行為，應
    依法論科。
二、核被告所為，係犯毒品危害防制條例第10條第1 項之施用第
    一級毒品罪。其持有第一級毒品海洛因之低度行為為施用之
    高度行為吸收，不另論罪。
三、原審以被告罪證明確，適用毒品危害防制條例第10條第1 項
    之規定，審酌被告前經強制戒治停止戒治釋放後，仍未能徹
    底戒絕毒品，再犯本件施用毒品罪，顯見其自制力不足，無
    法擺脫毒品，惟念所犯施用毒品罪乃屬戕害自身身心健康行
    為，及其犯後已坦認犯行等一切情狀，量處有期徒刑7 月，
    原審認事用法，核無違誤，量刑尚稱妥適，檢察官上訴意旨
    以被告於97年12月間及98年2 月間有施用毒品前科，並以依
    現行毒品危害防制條例，施用毒品之觀察勒戒及強制戒治程
    式，法定期間約為1 年，而原審僅量處上開刑期，量刑過輕
    ，而指摘原判決不當。惟查，原審已敘明量刑之理由；至於
    依現行毒品危害防制條例，施用毒品之觀察勒戒及強制戒治
    程式，法定期間最長固為1 年2 個月，惟施用第一級毒品，
    依同條例第10條第1 項規定，法定刑為處6 月以上5 年以下
    有期徒刑，而被告所犯本罪既屬該條例第10條第1 項之罪，
    自難援引上開觀察勒戒法定最長期間而為比較原判決量刑是
    否妥適之標準。本件檢察官之上訴，為無理由，應予駁回。
據上論斷，應依刑事訴訟法第368 條，判決如主文。
本案經檢察官陳宗吟到庭執行職務。
中    華    民    國    99    年    6     月    10    日
                刑事第六庭  審判長法  官  王憲義
                                  法  官  簡志瑩
                                  法  官  邱永貴
以上正本證明與原本無異。
如不服本判決應於收受本判決後10日內向本院提出上訴書狀，其
未敘述上訴理由者，並得於提起上訴後10日內向本院補提理由書
狀（均須按他造當事人之人數附繕本）「切勿逕送上級法院」。
中    華    民    國    99    年    6     月    10    日
                                  書記官  鄭翠芬
附錄本判決論罪科刑法條：
毒品危害防制條例第10條第1 項（施用第一級毒品罪）
施用第一級毒品者，處6 月以上5 年以下有期徒刑。

司法院資訊處製作；財團法人民間司法改革基金會備份。
